# 求助关于债转股

提问人：vindicator666 时间：2022-08-01 09:22:23
请教陈版：
我公司A现有一个全资子公司B，实收资本 3000 万元，因为长期亏损目前净资产评估值只有 2700 万元。现在B的债权人C准备将对B的 900 万元债权债转股，因为B的评估值低于实收资本，所以900 万元计划全部计入B的实收资本，C持有B的股权比例为900/(3000+900)=23.08%，但C对B没有重大影响，所以C准备将B的股权作为金融资产。
按照债务重组准则，C应该以B的股权的公允价值作为金融资产的入账价值，此处B的股权的公允价值如何确定？是不是债转股前B的评估值2700/B的实收资本3000*债转股金额900=810万元？

回答人：chenyiwei
理论上，C持有B股权的初始公允价值=（B股权的评估值+C转股债权的公允价值）*转股后C对B的持股比例。
就主帖中所述情况，应关注以下问题：
1 、B目前净资产评估值 2700 万元是如何得出的，该结果是否合理？
2 、C与B或A有无关联方关系？
3 、债转股的谈判过程？在这一过程中C是否作出了明显的让步？
4 、假设不进行债转股，则B对该笔 900 万元的债务预计有能力偿还多少？